臺灣桃園地方法院小額民事判決
111年度壢保險小字第81號
原      告  旺旺友聯產物保險股份有限公司


法定代理人  劉自明  


訴訟代理人  陳君儀  
被      告  李金石  


上列當事人間請求損害賠償事件，本院於民國111年5月17日言詞
辯論終結，判決如下：
    主      文
一、被告應給付原告新臺幣壹萬玖仟零貳拾玖元，及自民國一百
    一十年十二月十三日起至清償日止，按年利率百分之五計算
    之利息。
二、原告其餘之訴駁回。
三、訴訟費用新臺幣壹仟元，其中新臺幣伍佰元由被告負擔，餘
    由原告負擔。
四、本判決原告勝訴部分得假執行。　　
    理 由 要 領
一、本件依民事訴訟法第436條之18第1項規定，除下列理由要領
    外，僅記載主文，其餘省略。
二、原告主張：被告於民國109年1月28日16時36分許，駕駛車牌
    號碼0000-00號之自小客車（下稱肇事車輛），行經桃園市○
    ○區○○路○段000號時，因駕駛不慎而碰撞由訴外人孫紋媛所
    有並由其駕駛、原告所承保之車牌號碼000-0000號之自小客
    車（下稱系爭車輛），並致系爭車輛受損（下稱本件事故）
    ，系爭車輛經修復後費用為新臺幣(下同)50,895元（工資13
    ,090元、烤漆16,900元、零件20,905元）。原告並已依約理
    賠完畢，故依保險法第53條之規定取得上揭損害賠償之代位
    權，又零件部分修復費用應考量折舊，故僅請求被告給付38
    ,058元。為此，爰依民法第184條第1項前段、第191條之2、
    保險法第53條規定提起本件訴訟，並聲明：被告應給付原告
    38,058元，及自起訴狀繕本送達翌日起至清償日止，按年利
    率5％計算之利息。　　
三、被告則以：兩造確實於上開時地發生本件事故，但係系爭車
    輛碰撞肇事車輛，而非肇事車輛去撞系爭車輛，伊已對訴外
    人孫紋媛另行提起訴訟等語，資為抗辯。並聲明：原告之訴
    駁回。　　
四、是依上開說明，以下僅就（一）被告是否應負損害賠償責任
    ？（二）訴外人孫紋媛是否與有過失？（三）原告得請求賠
    償之金額若干？記載理由要領如下：　　
(一)被告是否應負損害賠償責任？　　
　1.按因故意或過失，不法侵害他人之權利者，負損害賠償責任
    ；汽車、機車或其他非依軌道行駛之動力車輛，在使用中加
    損害於他人者，駕駛人應賠償因此所生之損害，民法第184
    條第1項前段、第191條之2前段定有明文。汽車行駛時，駕
    駛人應注意車前狀況及兩車並行之間隔，並隨時採取必要之
    安全措施，道路交通安全規則第94條第3項亦有明文。　
　2.經查，肇事車輛於事故發生前沿肇事路段行駛於內側車道，
    而系爭車輛行駛於肇事車輛右後方之外側車道，兩車皆於穿
    越民族路六段與高鐵南路五段交岔路口時，繼續向前行駛，
    肇事車輛並於此時，有略為靠右偏行之情形，兩車隨後即發
    生碰撞等事實，有道路交通事故現場圖、本院當庭勘驗系爭
    車輛行車紀錄器畫面之勘驗筆錄、Gooogle街景地圖附卷可
    參(見本院卷第20頁反面、第56頁反面)，可知肇事車輛於穿
    越路口時，雖保持直行，惟穿越路口後之車道並非筆直，而
    係稍微左彎，故在肇事車輛未沿著路口左彎的狀況下，造成
    肇事車輛係略為靠右偏行，復未採取必要之安全措施，致兩
    車發生碰撞而肇生本件事故，足見被告具過失甚明。又被告
    上開過失行為與損害之發生兩者間並具相當因果關係，堪可
    認定。揆諸前揭規定，被告自應就系爭車輛之損害，負侵權
    行為之損害賠償責任。
(二)訴外人孫紋媛是否與有過失？　　
　1.按損害之發生或擴大，被害人與有過失者，法院得減輕賠償
    金額或免除之，民法第217條第1項定有明文。此項規定之目
    的，在謀求加害人與被害人間之公平，故在裁判上法院得以
    職權減輕或免除之（最高法院85年台上字第1756號判例參照
    ）。
　2.觀諸本院當庭勘驗系爭車輛行車紀錄器畫面之勘驗筆錄，可
    見系爭車輛亦有稍微往左偏行後超越肇事車輛，並隨即與肇
    事車輛發生碰撞等情，顯見訴外人孫紋媛駕駛系爭車輛穿越
    民族路六段與高鐵南路五段交岔路口後，亦未注意保持兩車
    間並行之安全間隔距離，足見孫紋媛就本件事故與有過失甚
    明。本院斟酌本件事故發生時雙方各項情狀，認本件事故之
    發生，被告應負擔50％、孫紋媛應負擔50％之過失責任。　
(三)原告得請求賠償之金額若干？　　
　　依行政院所頒之固定資產耐用年數表及固定資產折舊率表之
    規定，自用小客車折舊年限為5年，依定率遞減折舊率為100
    0分之369，且其最後1年之折舊額，加歷年折舊累計額，其
    總和不得超過該資產成本原額之9/10。查，系爭車輛修理費
    用為50,895元（工資13,090元、烤漆16,900元、零件20,905
    元），有估價單在卷可佐(見本院卷第8至9頁)，而系爭車輛
    於107年1月出廠，有行車執照附卷可參(見本院卷第7頁)，
    距本件事故發生日即109年1月28日已使用2年1月，則零件扣
    除折舊後之修復費用估定為8,068元（詳如附表之計算式）
    ，是原告就系爭車輛零件部分，得請求被告賠償之損害為8,
    068元，加計不予折舊之工資、烤漆後，系爭車輛損壞修復
    之必要費用應為38,058元（計算式：8,068＋13,090＋16,900＝
    38,058元）。上開金額再乘以上開過失比例後，原告得主張
    被告應負損害賠償責任之金額，即以19,029元始為可採（計
    算式：38,058元×50％＝19,029元）。原告逾此金額之請求，
    應予駁回。　　
中　　華　　民　　國　　111 　年　　5 　　月　　31　　日
                  中壢簡易庭      法  官  張博鈞
以上為正本係照原本作成。
如不服本判決，應於送達後20日內，向本院提出上訴狀並表明上
訴理由，如於本判決宣示後送達前提起上訴者，應於判決送達後
20日內補提上訴理由書（須附繕本）。
如委任律師提起上訴者，應一併繳納上訴審裁判費。
中　　華　　民　　國　　111 　年　　5 　　月　　31　　日
                                  書記官  張季容
附錄：
一、民事訴訟法第436條之24第2項：
    對於小額程序之第一審裁判上訴或抗告，非以其違背法令為
    理由，不得為之。
二、民事訴訟法第436條之25：
    上訴狀內應記載上訴理由，表明下列各款事項：
    （一）原判決所違背之法令及其具體內容。
    （二）依訴訟資料可認為原判決有違背法令之具體事實。
三、民事訴訟法第471 條第1 項：（依同法第436 條之32第2 項
    規定於小額事件之上訴程式準用之）上訴狀內未表明上訴理
    由者，上訴人應於提起上訴後20日內，提出理由書於原第二
    審法院；未提出者，毌庸命其補正，由原第二審法院以裁定
    駁回之。 　　　
附表：零件部分折舊（單位：新臺幣）
----- 折舊時間           金額 第1年折舊值        20,905×0.369=7,714 第1年折舊後價值    20,905-7,714=13,191 第2年折舊值        13,191×0.369=4,867 第2年折舊後價值    13,191-4,867=8,324 第3年折舊值        8,324×0.369×(1/12)=256 第3年折舊後價值    8,324-256=8,068